# 废弃电器电子产品处理基金的核算方式

提问人：廖志展 时间：2022-04-01 15:05:20
请教陈版及各位专家，废弃电器电子产品处理基金应当如何核算？
根据废弃电器电子产品处理基金征收使用管理办法，第十六条，该基金计入主营业务成本
[http://zhs.mof.gov.cn/zhengcefabu/201205/t20120530_655358.htm](http://zhs.mof.gov.cn/zhengcefabu/201205/t20120530_655358.htm)
根据财政部的问答，该基金计入管理费用
[http://www.mof.gov.cn/bd/mhwzzxly/lyxd/index_33.htm](http://www.mof.gov.cn/bd/mhwzzxly/lyxd/index_33.htm)
但该基金是由国家税务局进行征收的，该基金是否应该也可以计入税金及附加？
请问各位的意见是？

回答人：chenyiwei
该基金按应缴纳的金额计入管理费用较为合理。虽然由税务机关负责征收，但不属于法律意义上的税金。